【裁判字號】    92,訴,209
【裁判日期】    920429
【裁判案由】    殺人未遂
【裁判全文】
臺灣桃園地方法院刑事判決                          九十二年度訴字第二九號
    公  訴  人  臺灣桃園地方法院檢察署檢察官
    被      告  甲○○ＩＹＡ  .
                中文譯音為：.
右列被告因殺人未遂案件，經檢察官提起公訴（九十二年度偵字第八八三號），本院
判決如左：
    主      文
甲○○ＩＹＡ  ＫＡＮ  ＫＨＷＡＮ甲  ○○Ｔ（中文譯音為：柴亞）殺人，未遂，
處有期徒刑伍年貳月；並應於刑之執行完畢或赦免後，驅逐出境。
    事      實
一、甲○○ＩＹＡ  ＫＡＮ  ＫＨＷＡＮ甲  ○○Ｔ（中文譯音為：柴亞，以下逕稱
    之）為泰國籍勞工，自民國（下同）九十一年六月十一日來台並任職於桃園縣楊
    梅鎮○○里○○路四八九號元富鋁業股份有限公司（以下簡稱元富公司）。因其
    與該公司同國籍勞工乙○○○ＮＯＩ  ＰＨＯＮ甲○○Ｉ（中文譯音為：戊○）
    間存有嫌隙，於九十二年一月五日晚間八時許，二人適同在前開公司對面之同縣
    新屋鄉○○路六二二號泰國餐廳用餐，酒後又因口角而起爭執互毆（傷害部份均
    未據告訴）。柴亞竟心生不滿，乃即進入該餐廳廚房內之取出菜刀一把，並基於
    殺人之犯意，趁戊○不及反應，突持之朝戊○之頭臉要害部位先猛力砍殺二刀，
    分別砍中戊○所戴帽沿及右顏面部位，並造成戊○右臉部自鼻心至右下頦部深部
    撕裂傷十五公分長，並大量出血。惟柴亞仍不饜足，持刀續再砍殺戊○一刀，戊
    ○則即時伸手擋住頭臉以資防護，惟造成其二側手部遭菜刀深部切傷各四公分及
    三公分長併韌帶斷裂。嗣幸經旁人攔阻柴亞繼續砍殺，及戊○忍痛迅速逃出餐廳
    求救，而由同事送回元富公司警衛室後再召計程車及時送醫急救，始免於一死。
    警方據報後趕赴現場查獲柴亞，並扣得前開行兇所用之菜刀一把。
二、案經桃園縣警察局楊梅分局報請臺灣桃園地方法院檢察署檢察官偵查起訴。
    理      由
一、右揭事實，訊據被告柴亞固坦承持菜刀砍殺戊○臉部之犯行不諱，惟否認其有殺
    人之故意，辯稱：「因之前伊曾與被害人因為女孩子產生誤會，被害人等共三人
    就打伊，當時是被害人先打伊，伊回手互毆，並跑到廚房裡，伊順手拿一支菜刀
    跑出來，警告他們不要過來，但是他們還是過來打伊，伊就拿刀刺被害人，伊並
    不是有意要殺他，伊跟被害人不熟，伊只是防衛自己。」及「伊僅有砍被害人一
    刀」云云。惟查，被告柴亞持銳器菜刀一把連續砍殺戊○等情，業據其迭於警訊
    及偵查中自白甚明，復分據被害人戊○於警訊、本院審理中，及證人即處理警員
    壬○○、元富公司管理泰籍勞工之庚○○、泰國餐廳負責人辛○○、女服務生丁
    ○○、與被告、被害人同為元富公司泰國籍勞工且在場目睹之證人己○、癸○、
    阿停、安山及丙○等人於本院審理中證述屬實，所述情節大致相符。復有扣案如
    事實欄所述之菜刀一把及被害人戊○所戴之帽子一頂（帽沿有明顯刀砍痕跡）可
    資佐證，並有診斷證明書乙紙及壢新醫院九十二年三月十九日壢新醫字第九二○
    一六九號函附被害人戊○急診病歷乙件在卷可憑。至證人即被害人戊○雖於警訊
    中稱遭被告砍殺二刀，而與其於本院審理中指述遭被告砍殺三刀之證詞稍有參差
    。惟其警訊中所言應係指刀砍致其受傷之次數，蓋其在本院審理中乃提出經證人
    丙○、安山證明確為被害人於案發時所戴之上開帽子一頂，而帽沿上之切痕適足
    以證明被告另尚有砍殺被害人一刀共計三刀之事實。是尚不得僅以被害人戊○該
    警訊中所言，即認定被告僅砍殺二刀。另被告辯稱僅砍殺一刀云云，因被害人受
    有面部及手部雙重創傷，而顯與事理不符，更不足採。又被告固辯稱遭被害人及
    證人己○、丙○圍毆始持刀防衛云云。然查被告於警偵訊中均未曾言及此節，至
    本院審理中始就此置辯，已足疑為事後編飾之詞。且本件係被告先行持酒瓶向被
    害人作勢毆擊，且被害人及證人等均僅有阻止之動作而未毆打被告等情，業據上
    開泰籍證人多名於本院審理中證述明確，且互核一致，是被告上開所辯全無可據
    。又雖被告否認有意致被害人於死，惟查被告係持銳利之刀具猛砍人體要害之頭
    臉部位一連三刀，且觀之被害人所戴帽沿切痕深刻，並造成被害人臉部深部撕裂
    傷，及雙手深部切傷併韌帶斷裂，足見被告下手之狠、用力之猛，顯有殺害被害
    人戊○之犯意甚明，其所辯無意殺人云云，自難置信。又雖嗣被告幸經旁人阻止
    及緊急將被害人送醫急救得法，而未發生死亡之結果，惟此亦不影響被告殺人犯
    行之成立。綜上，本件事證已臻明確，被告犯行堪以認定。
二、核被告所為，係犯刑法第二百七十一條第二項、第一項之殺人未遂罪。惟被告所
    犯殺人之罪行尚屬未遂，應依未遂犯之規定減輕之刑。又被告先後砍殺被害人三
    刀，為接續犯，僅成立一個殺人未遂罪。爰審酌被告柴亞為受元富公司聘僱之泰
    國籍勞工，竟不思安分守己，努力工作，僅因細故即萌殺機，竟對同胞痛下毒手
    ，手段凶殘，嚴重危及我國社會安寧秩序，惡性非輕，且犯罪後竟砌詞狡辯，以
    圖卸責，足見其悔意不深，惟念其遠赴異鄉，難以適應，且本件畢竟未生難彌憾
    事，及被害人亦表不願追究（有撤回告訴狀乙件在卷可稽）等一切情狀，量處如
    主文所示之刑，以示懲儆。又被告柴亞為泰國人，有外僑居留證影本在乙件附於
    偵查卷內為憑，爰併依刑法第九十五條規定，諭知於刑之執行完畢或赦免後，驅
    逐出境。另扣案之菜刀一把，雖係供被告犯本件殺人未遂罪所用之物，惟因非被
    告所有而係泰國餐廳所有，爰不諭知沒收，併予敘明。
三、據上論斷，應依刑事訴訟法第二百九十九條第一項前段，刑法第二百七十一條第
    二項、第一項、第二十六條、第九十五條，判決如主文。
本案經檢察官許曉微到庭執行職務。
中      華      民      國    九十二    年      四      月    二十九    日
                                臺灣桃園地方法院刑事第五庭
                                  法      官    江  德  民
右正本證明與原本無異。
如不服本判決，應於判決送達後十日內，向本院提出上訴狀。
                                  法院書記官    常  毓  生
中      華      民      國    九十二    年      四      月    二十九    日
附論罪科刑依據之法條：
刑法第二百七十一條
殺人者，處死刑、無期徒刑或十年以上有期徒刑。
前項之未遂犯罰之。
預備犯第一項之罪者，處二年以下有期徒刑。


司法院資訊處製作；財團法人民間司法改革基金會備份。
